【裁判字號】    98,聲,3541
【裁判日期】    981215
【裁判案由】    聲請具保停止羈押
【裁判全文】
臺灣高等法院刑事裁定                  98年度聲字第3541號
聲  請  人
即  被  告        甲○○
聲  請  人  即
被告之選任辯護人  王淑琍律師
上列聲請人因被告毒品危害防制條例案件，聲請具保停止羈押，
本院裁定如下：
    主  文
聲請駁回。
    理  由
一、本件聲請人即被告甲○○因毒品危害防制條例案件，前經本
    院於民國98年9月2日實施訊問後，認為有刑事訴訟法第10 1
    條第1項第3款之情形，非予羈押，顯難進行審判，而有羈押
    之必要，諭知執行羈押，此有本院訊問筆錄、押票回證在卷
    足憑。
二、(一)被告聲請意旨略以：被告之父親中風，身體狀況不堪負荷
    ，母親年事已高，不具生產能力，目前依靠借貸與殘障補助
    勉維生計，被告有正當工作，願配合案件審理，已羈押近 2
    年，不會為了怕執行而丟下雙親不顧，不致影響審判進行，
    亦願定時定點向司法機關報備行跡。請准具保停止羈押云云
    。(二)被告之辯護人聲請意旨略以：認定被告犯罪嫌疑重大且
    所犯是否重罪，應以整體卷證考量，不能以起訴書之記載為
    唯一依據。本件實無具體事證足以證明被告有販賣第三級毒
    品之犯行，所涉顯非重大。且羈押之目的在於保全刑事訴追
    及執行程序，但運用羈押當作保全手段應合乎必要性及比例
    原則。本案業已將所有應行調查之事項調查完畢，被告有固
    定住所，應無逃亡之虞，本件只須限制住居即可達到目的，
    實欠缺羈押之必要性。被告之父親為殘障，與被告之母親原
    均賴被告扶養，如今被告身陷囹圄，家中經濟頓時陷於困境
    ，需賴被告協力，請准交保候傳云云。
三、按「被告經法官訊問後，認為犯罪嫌疑重大，而有下列情形
    之一，非予羈押，顯難進行追訴、審判或執行者，得羈押之
    ︰一、逃亡或有事實足認為有逃亡之虞者。二、有事實足認
    為有湮滅、偽造、變造證據或勾串共犯或證人之虞者。三、
    所犯為死刑、無期徒刑或最輕本刑為5 年以上有期徒刑之罪
    者」，刑事訴訟法第101條第1項定有明文。又按法院對被告
    執行羈押，本質上係為使訴訟程序得以順利進行或為保全證
    據或為保全對被告刑罰之執行之目的，而對被告所實施之剝
    奪人身自由之強制處分，是對被告有無羈押之必要，當由法
    院斟酌訴訟進行程度及其他一切情事而為認定。本件聲請人
    所涉犯之販賣第三級毒品罪嫌，為最輕本刑為5 年以上有期
    徒刑之重罪，其犯罪情節業據證人鄧力雲、詹前振、黃俊穎
    證述在卷，並有通訊監察譯文附卷、「愷他命」扣案等可稽
    。經原審及本院前審審理，均認犯罪事證明確，並均判處 5
    年以上之重刑，足見其販賣第三級毒品之犯罪嫌疑重大，並
    可預料其可能為避免服重刑而逃亡，致妨礙後續審判及執行
    程序。為實現國家追訴及刑罰權之執行，本院前以其有刑事
    訴訟法第101條第1項第3 款情形，並認有羈押之必要，此羈
    押原因依然存在，本院認尚不能以具保、限制住居等手段確
    保訴訟程序之順利進行及日後之執行，而有繼續羈押之必要
    。聲請人以上開主張及事由聲請具保停止羈押為無理由，應
    予駁回。
中    華    民    國    98    年    12    月    15    日
                  刑事第四庭  審判長法  官  陳筱珮
                                    法  官  陳玉雲
                                    法  官  邱滋杉
以上正本證明與原本無異。
如不服本裁定，應於收受送達後五日內向本院提出抗告狀。
                                    書記官  張淑華
中    華    民    國    98    年    12    月    15    日


司法院資訊處製作；財團法人民間司法改革基金會備份。
